# 其他综合收益与非

提问人：qjr1124 时间：2012-08-16 09:56:38
项目本期发生额上期发生额1.可供出售金融资产产生的利得（或损失）金额
减：可供出售金融资产产生的所得税影响
前期计入其他综合收益当期转入损益的净额 小计 2. 按照权益法核算的在被投资单位其他综合收益中所享有的份额减：按照权益法核算的在被投资单位其他综合收益中所享有的份额产生的所得税影响
前期计入其他综合收益当期转入损益的净额 小计 3. 现金流套期工具产生的利得（或损失）金额
减：现金流套期工具产生的所得税影响
前期计入其他综合收益当期转入损益的净额 转为被套期项目初始确认金额的调整额 小计 4. 外币财务报表折算差额减：处置境外经营当期转入损益的净额 小计 5. 其他
减：由其他计入其他综合收益产生的所得税影响
前期其他计入其他综合收益当期转入损益的净额 小计 合计 1.企业会计准则涉及到其他综合收益与上市公司年报中非经营性损益在披露内容有什么区别? 2.所谓的所得税影响是否需要只是表上计算而已,在帐是不体现的? 3.其他综合收益应该是目前还没有能实现为收入和利得,那么如果是亏损也是需要披露?

回答人：chenyiwei
回复 qjr1124 的帖子
其他综合收益与非经常性损益是完全不同的两个概念。其他综合收益不纳入净利润的计算；而某一项目被认定为非经常性损益的前提是其属于净利润的构成项目。在账务处理中，其他综合收益项目体现为“资本公积——其他资本公积”中的部分内容和外币报表折算差额的增减变动。
其他综合收益在计算时应扣除其对应的所得税影响。如果为负数也同样要披露。